臺灣桃園地方法院民事簡易判決
111年度壢簡字第866號
原      告  廖克芳  
被      告  蘇裕閔  
上列當事人間請求遷讓房屋等事件，本院於民國111年11月23日
言詞辯論終結，判決如下：
    主    文
被告應給付原告新臺幣8710元，及自民國111年10月13日起至清
償日止，按年息百分之5計算之利息。
原告其餘之訴駁回。
訴訟費用新臺幣1990元由被告負擔百分之56，餘由原告負擔。
本判決第1項得假執行。
原告其餘假執行之聲請駁回。
    事實及理由
壹、程序方面
一、按原告於判決確定前，得撤回訴之全部或一部，但被告已為
    本案之言詞辯論者，應得其同意；訴之撤回應以書狀為之，
    但於期日，得以言詞向法院或受命法官為之，民事訴訟法第
    436條第2項適用第262條第1項、第2項定有明文。查本件原
    告廖克芳起訴原以蘇裕閔、詹婷萱為共同被告（見本院卷第
    3頁），嗣於民國111年11月23日言詞辯論期日因受通知到場
    之詹婷萱並非原告欲請求之正確對象，故撤回對該位到場詹
    婷萱之訴，並經詹婷萱表示同意，揆諸上開規定，應予准許
    。
二、簡易訴訟之訴狀送達後，原告不得將原訴變更或追加他訴，
    但擴張或減縮應受判決事項之聲明者，不在此限，民事訴訟
    法第436條第2項適用第255條第1項但書第3款定有明文。經
    查，原告起訴請求：「㈠被告應將坐落桃園市○○區○○路00巷0
    0號1樓A室房屋（下稱系爭房屋）全部遷讓返還原告。㈡被告
    應給付原告新臺幣（下同）1萬7055元及自起訴狀繕本送達
    翌日起至清償日止按年息百分之5計算之利息。㈢被告應自本
    件租約終止之翌日起至騰空遷讓返還系爭房屋之日止按月給
    付4000元。㈣原告願供擔保，請准宣告假執行。」（見本院
    卷第3頁）。嗣於111年11月23日言詞辯論期日變更上開訴之
    聲明㈡請求金額為1萬5510元，其餘不變（見本院卷第68頁）
    。核原告為減縮應受判決事項之聲明，揆諸首揭規定，應予
    准許。
三、被告蘇裕閔經合法通知，無正當理由而未於言詞辯論期日到
    場，且核無民事訴訟法第386條所列各款情形，爰依民事訴
    訟法第436條第2項、第385條第1項前段之規定，依原告之聲
    請（見本院卷第68頁），由其一造辯論而為判決。
貳、實體方面
一、原告主張：被告於110年9月29日向原告承租系爭房屋，雙方
    約定租期自110年10月1日起至111年9月30日止，每月5日給
    付當月租金4000元，被告並交付押租金4000元（下稱系爭租
    約）。詎被告未依系爭租約遵期給付相關費用，經原告以存
    證信函定期催告於送達3日內給付，被告未予置理，經扣押
    租金4000元，被告尚積欠110年10月1日至110年12月13日之
    租金9055元、水電費2800元、MOD3655元，共1萬5510元。又
    被告已積欠2期以上之租額，系爭租約於110年12月13日終止
    ，併請求被告按月給付自上開日期至遷讓返還系爭房屋之日
    止，相當於租金之不當得利損害金4000元。爰依系爭租約之
    法律關係，提起本件訴訟。並聲明：㈠被告應將系爭房屋全
    部遷讓返還原告。㈡被告應給付原告1萬5510元及自起訴狀繕
    本送達翌日起至清償日止按年息百分之5計算之利息。㈢被告
    應自系爭租約終止之翌日起至騰空遷讓返還系爭房屋之日止
    按月給付4000元。㈣原告願供擔保，請准宣告假執行。
二、被告經合法通知，未於言詞辯論期日到場，亦未提出書狀作
    何聲明或陳述。
三、本院得心證之理由
　㈠按出租人非因左列情形之一，不得收回房屋。……三、承租人
    積欠租金額，除擔保金抵償外，達2個月以上時；承租人租
    金支付有遲延者，出租人得定相當期限，催告承租人支付租
    金，如承租人於其期限內不為支付，出租人得終止契約。租
    賃物為房屋者，遲付租金之總額，非達2個月之租額，不得
    依前項之規定，終止契約。其租金約定於每期開始時支付者
    ，並應於遲延給付逾2個月時，始得終止契約，土地法第100
    條第3款、民法第440條第1、2項定有明文。再按所有人對於
    無權占有或侵奪其所有物者，得請求返還之；無法律上之原
    因而受利益，致他人受損害者，應返還其利益。雖有法律上
    之原因，而其後已不存在者，亦同，民法第767條第1項前段
    、第179條分別定有明文。
　㈡經查原告主張兩造於110年9月29日簽定系爭租約，約定由被
    告向原告承租系爭房屋，被告並繳交4000元押租金，嗣被告
    後未遵期給付租金、水電費及MOD等費用，故原告於110年12
    月13日終止系爭租約之事實，業據提供中壢志廣郵局304號
    存證信函、系爭租約、中華電信110年10月至同年12月繳費
    通知單、及110年10月與同年11月通話明細清單等件為證（
    見本院卷第4頁至第9頁反面、第46頁至第49頁、第64頁）；
    又被告已於相當時期受合法通知，而未於言詞辯論期日到場
    ，復未提出任何準備書狀以供本院審酌，則本院綜合上開各
    項證據調查結果及全辯論意旨，堪認原告此部分主張為真實
    。
　㈢原告主張經扣除押租金，被告尚積欠自110年10月1日起至同
    年12月13日止之租金9055元部分，按系爭契約第3條、第4條
    約定，租金每月4000元並應於每月5日前繳納（見本院卷第6
    頁），是依日數比例計算上開2月13日期間之租金共9733元
    （計算式：4000×2＋4000×13/30＝9733，整數以下四捨五入）
    ，原告僅請求9055元未逾上開範圍，自屬有據。又MOD費用3
    655元部分，原告另據上開中華電信繳費通知單3紙附卷供參
    （見本院卷第46頁至第48頁），觀其每月費用金額及計費期
    間依序為：110年9月11日至同年10月10日1051元、110年10
    月11日至同年11月10日2604元、110年11月11日至同年12月1
    0日2085元，原告雖另提出通話明細清單2紙，加計上開所載
    應用服務費、HD節目隨選視訊費等共1379元一併請求（計算
    式：690＋80＋609＝1379，見本院卷第49頁、第64頁），然而
    上開繳費通知單總金額業已包含此二項目費用計算得出，原
    告實已重複加計，金額自非正確。再就上開計費期間對照，
    被告是自110年10月1日起承租系爭房屋，而上開MOD費用計
    費期間為110年9月11日至同年10月10日，金額為1051元，自
    應以被告實際入住、使用之日數即110年10月1日至同年月10
    日為基準按比例酌減，而以350元為合理金額（計算式：105
    1×10/30＝350，整數以下四捨五入）。是原告得向被告請求M
    OD費用為5039元（計算式：350＋2604＋2085＝5039），其僅聲
    明請求被告給付3655元，亦未逾上開金額範圍，同屬有據。
　㈣次按當事人主張有利於己之事實者，就其事實有舉證之責任
    ，民事訴訟法第277條前段定有明文。原告另主張被告應給
    付水電費2800元，並應遷讓返還系爭房屋與原告，及給付自
    110年12月13日起至遷讓返還系爭房屋之日止，按月給付原
    告4000元之不當得利損害金等語。查水電欠費部分，系爭租
    約增加條款第2點約定「電費由乙方（即被告）支付，每度5
    元，起始度數1814度」、「第四台、網路、水費、管理費由
    甲方（即原告）支付」、「公共電費每月40元」乙節（見本
    院卷第6頁反面），堪認原告只就電費部分對被告有合理請
    求之債權，惟其未提供相關單據或電表照片證明電費具體金
    額，亦未說明公共電費每月40元如何計算得出，難僅憑其自
    書之內容與陳述，逕為有利原告之認定，此部分要難准許；
    再者，原告於本院審理中雖自陳被告已搬走等語，卻未表明
    被告遷出之明確日期（見本院卷第67頁反面），而衡酌前開
    原告表明被告積欠之租金期間與數額，實際上尚未扣除押租
    金，則本院以上開計算得出之被告欠繳租金金額9733元扣除
    押租金4000元後，被告積欠租金總額為5733元，並未逾2個
    月8000元租額，依上開規定，原告並無提前終止租約之權利
    ，原告卻逕自在110年12月13日終止系爭租約，顯非合法，
    租約既未合法終止，被告自得本於承租人地位就系爭房屋為
    使用、收益，是被告既已遷出系爭房屋，原告亦未提出相關
    事證以明被告有何無法律上原因而無權占用系爭房屋使用收
    益，致原告受有損害之情事，原告此部分請求，亦無理由，
    自難准許。
　㈤從而，原告依系爭租約得請求被告請求之金額，應為8710元
    （計算式：9055＋0000－0000＝8710），逾此部分之請求，則
    屬無據，應予駁回。
四、按給付有確定期限者，債務人自期限屆滿時起，負遲延責任
    ；給付無確定期限者，債務人於債權人得請求給付時，經其
    催告而未為給付，自受催告時起，負遲延責任。其經債權人
    起訴而送達訴狀，或依督促程序送達支付命令，或為其他相
    類之行為者，與催告有同一之效力；又遲延之債務，以支付
    金錢為標的者，債權人得請求依法定利率計算之遲延利息，
    而應付利息之債務，其利率未經約定，亦無法律可據者，週
    年利率為百分之5，民法第229條第1項、第2項、第233條第1
    項前段及第203條分別定有明文。查本件原告請求被告給付8
    710元部分，係以支付金錢為標的，且原均係原告曾以存證
    信函催告定期給付，屬有確定期限之債，於起訴前亦已屆期
    ，而原告請求自起訴狀繕本送達被告之翌日即111年10月13
    日（見本院卷第53頁）起至清償日止，按年息百分之5計算
    之利息，並無不利被告之處，自無不可。
五、綜上所述，原告依系爭租約之法律關係，請求被告給付如主
    文第1項所示，為有理由，應予准許。逾此範圍之請求，為
    無理由，應予駁回。
六、本件原告勝訴部分，係就民事訴訟法第427條訴訟適用簡易
    程序所為被告敗訴之判決，依同法第389條第1項第3款之規
    定，應依職權宣告假執行。至原告雖聲明願供擔保請准宣告
    假執行，惟本院既已職權宣告假執行，其此部分聲請，核僅
    為促請本院職權發動，自無庸另為准駁之諭知。另原告敗訴
    部分，假執行之聲請駁回。
七、本件事證已臻明確，兩造其餘攻擊防禦方法及證據，核與判
    決之結果不生影響，爰不一一論列，併此敘明。
八、訴訟費用負擔之依據：民事訴訟法第79條。並依職權確定訴
    訟費用額如主文第3項所示。
中　　華　　民　　國　　111 　年　  12　　月　  20　　日
                  中壢簡易庭  法  官  林莆晉
以上為正本係照原本作成。
如不服本判決，應於送達後20日內，向本院提出上訴狀並表明上
訴理由，如於本判決宣示後送達前提起上訴者，應於判決送達後
20日內補提上訴理由書（須附繕本）。
如委任律師提起上訴者，應一併繳納上訴審裁判費。
中　　華　　民　　國　　111 　年　  12　　月　  20　　日
　　　　　　　　　　　　　    書記官  陳香菱